th: ของเล่นและเกม > ของเล่น > อุปกรณ์บ่อบอล: ลูกบอลสำหรับบ่อบอล
nl: Speelgoed en spellen > Speelgoed > Accessoires voor ballenbakken: Ballen voor ballenbakken
sk-SK: Hračky a hry > Hračky > Príslušenstvo pre guličky do suchých bazénov: Guličky do suchých bazénov
bg-BG: Играчки и игри > Играчки > Аксесоари за басейни с топки: Топки
cs: Hračky a hry > Hračky > Míčkové bazény – příslušenství: Míčky do bazénů
de: Spielzeuge & Spiele > Spielzeuge > Bällebad-Zubehör: Bälle für Bällebad
da: Legetøj og spil > Legetøj > Tilbehør til boldrum: Bolde til boldrum
lt-LT: Žaislai ir žaidimai > Žaislai > Kamuoliukų baseinų priedai: Kamuoliukų baseinų kamuoliukai
zh-CN: 玩具/游戏 > 玩具 > 游戏球池配件: 游戏球池用球
ru: Игрушки и игры > Игрушки > Аксессуары для сухих бассейнов: Шарики для сухих бассейнов
el: Παιχνίδια > Παιχνίδια (Toys) > Αξεσουάρ για χώρο παιχνιδιού με μπάλες: Μπάλες για χώρο παιχνιδιού
sl-SI: Igrače in igre > Igrače > Dodatki za bazene z žogami: Žoge za bazene z žogami
sv: Leksaker och spel > Leksaker > Bollhavstillbehör: Bollhavsbollar
es: Juegos y juguetes > Juguetes > Accesorios para piscinas de pelotas: Pelotas para piscinas de pelotas
pt-BR: Brinquedos e jogos > Brinquedos > Acessórios para piscina de bolinhas: Bolinhas para piscina de bolinhas
ko: 장난감/게임 > 장난감 > 볼풀 부대용품: 볼풀 공
it: Giochi e giocattoli > Giocattoli > Accessori per piscine di palline: Palline per piscine di palline
ja: おもちゃ・ゲーム > おもちゃ > ボールプール関連用品: ボールプール用ボール
fi: Lelut ja pelit > Lelut > Pallomeritarvikkeet: Pallomeren pallot
en: Toys & Games > Toys > Ball Pit Accessories: Ball Pit Balls
fr: Jeux et jouets > Jouets > Accessoires pour piscines à balles: Balles pour piscines à balles
pl: Gry i zabawki > Zabawki > Akcesoria do basenów kulkowych: Kulki do basenów kulkowych
pt-PT: Brinquedos e jogos > Brinquedos > Acessórios para piscinas de bolas: Bolas para piscinas de bolas
nb: Leker og spill > Leker > Tilbehør til ballbinger: Baller til ballbinger
vi: Đồ chơi & Trò chơi > Đồ chơi > Phụ kiện nhà bóng: Bóng cho nhà bóng
hu: Játékok és játékszerek > Játékok > Labdamedence-kiegészítők: Labdamedence-labdák
zh-TW: 玩具和遊戲 > 玩具 > 球池配件: 球池用球
hr-HR: Igračke i igre > Igračke > Dodaci za bazene s lopticama: Loptice za bazene
ro-RO: Jucării și jocuri > Jucării > Accesorii pentru gropi cu bile: Bile pentru gropi cu bile
tr: Oyuncaklar ve Oyunlar > Oyuncaklar > Top Havuzu Aksesuarları: Top Havuzu Topları